臺灣臺中地方法院民事簡易判決
111年度勞簡字第8號
原      告  徐秀姝  
被      告  默契空間科技有限公司

法定代理人  楊興亞  
訴訟代理人  吳常銘律師
複代理人    王騰儀律師
上列當事人間請求給付薪資等事件，本院於民國111年10月4日言
詞辯論終結，判決如下：
    主  文
一、被告應給付原告新臺幣壹萬壹仟玖佰玖拾玖元及自民國一百
    一十年一月十一日起至清償日止，按週年利率百分之五計算
    之利息。
二、原告其餘之訴駁回。
三、訴訟費用由被告負擔百分之四，餘由原告負擔。
四、本判決第一項得假執行；但被告如以新臺幣壹萬壹仟玖佰玖
    拾玖元為原告預供擔保，得免為假執行。
    事實及理由要領
一、本判決依民事訴訟法第434條第1項規定，合併記載事實及理
    由要領，其中兩造主張之事實，並依同項規定，引用當事人
    於本件審理中提出之書狀及言詞辯論筆錄。
二、本院之判斷：
  ㈠兩造間是否成立勞動契約關係？
　⒈被告抗辯其與原告間非屬勞動契約關係，並無勞動基準法等
    相關勞工法令之適用等語。按稱僱傭者，謂當事人約定，一
    方於一定或不定之期限內為他方服勞務，他方給付報酬之契
    約；稱承攬者，謂當事人約定，一方為他方完成一定之工作
    ，他方俟工作完成，給付報酬之契約；稱委任者，謂當事人
    約定，一方委託他方處理事務，他方允為處理之契約，民法
    第482條、第490條第1項、第528條分別定有明文。參酌勞動
    基準法規定之勞動契約，指當事人之一方，在從屬於他方之
    關係下，提供職業上之勞動力，而由他方給付報酬之契約。
    可知僱傭契約乃當事人以勞務之給付為目的，受僱人於一定
    期間內，應依照僱用人之指示，從事一定種類之工作，且受
    僱人提供勞務，具有繼續性及從屬性之關係。而承攬契約之
    當事人則以勞務所完成之結果為目的，承攬人只須於約定之
    時間完成一個或數個特定之工作，與定作人間無從屬關係，
    可同時與數位定作人成立數個不同之承攬契約，二者性質並
    不相同。至委任契約則與僱傭契約均約定以勞動力之提供作
    為契約當事人給付之標的，惟僱傭契約係當事人之一方，對
    於他方在從屬關係下提供其職業上之勞動力，而他方給付報
    酬之契約，與委任契約之受任人處理委任事務時，並非基於
    從屬關係不同。又一般學理上亦認勞動契約當事人之勞工，
    具有下列特徵：㈠人格上從屬性，即受僱人在雇主企業組織
    內，服從雇主權威，並有接受懲戒或制裁之義務。㈡親自履
    行，不得使用代理人。㈢經濟上從屬性，即受僱人並不是為
    自己之營業勞動而是從屬於他人，為該他人之目的而勞動。
    ㈣納入雇主生產組織體系，並與同僚間居於分工合作狀態。
    勞動契約之特徵，即在此從屬性。
　⒉經查，原告所從事之勞務，係被告向訴外人台灣電力股份有
    限公司（下稱台電公司）新竹區營業處承攬之「109年停限
    電運轉圖資維護工作」（下稱系爭採購案），其地點在台電
    公司新竹區營業處市區巡修課辦公室或指定場所，有系爭採
    購案發包契約附卷可稽，且為兩造所不爭執，自堪信為真實
    。
　⒊次查，證人即系爭採購案經辦人員鄭淑如證稱：被告為系爭
    採購案之得標廠商，負責圖資維護及繪製工作，被告應提供
    1人至台電公司新竹區營業處，該工作人員需通過台電公司
    繪圖考試，且須為被告員工，台電公司有要求被告為該工作
    人員投保勞保，被告需提供投保資料，不可能係委外人員，
    若該工作人員實際上非被告員工，被告就是提供偽造資料。
    被告係派原告至台電公司新竹區營業處工作，履約過程若需
    提出文件，台電公司會先與被告負責人楊興亞聯絡，再由原
    告提供，所以窗口係原告。被告於開工當日有提供被告與楊
    興亞、原告間之勞動契約予台電公司，係楊興亞在辦公室拿
    給我的。台電公司有規定廠商支付員工之薪資，每積點單價
    不得低於新臺幣（下同）2.6元，但廠商與員工間勞動契約
    係約定月薪，台電公司無法判斷有無符合。我不記得楊興亞
    與被告間如何約定薪資，我只記得原告係月薪制，我不清楚
    被告與楊興亞、原告間私下有無其他約定等語（見本院卷㈡
    第432至438、445頁）；證人即兩造介紹人許育嘉亦證稱：
    被告必須幫原告投保勞健保，所以理論上他們應該係僱傭關
    係，因為台電公司要求僱傭文件，原告才能在新竹區營業處
    工作，但我不清楚兩造如何約定報酬，我只知道一開始係月
    薪5萬元，加住宿、水電等費用，但實際上如何約定要兩造
    才知道等語（見本院卷㈡第442至445頁），此核與系爭採購
    案工作說明書第10條第1項：「乙方（即被告）依甲方（即
    台電公司新竹區營業處）上班日應有1人（含）以上工作人
    員常駐甲方，以維圖資工作正常運轉，…」、第11條：「…乙
    方需派員參加能力測試合格或曾經在本公司各區營業處從事
    年度配電圖資電腦化建立及維護相關工作半年以上，方可辦
    理訂約手續，未能辦妥此項規定時，視同無能力承攬本案工
    作，甲方得取消其得標資格，…」、第13條第1項：「乙方僱
    用之人員應依照政府公布之勞基法及職業安全衛生法及其施
    行細則之有關規定辦理，並自行負責一切責任」之約定相符
    ，堪可信實。
　⒋參諸上開證人證述及系爭採購案工作說明書約定，足見原告
    於上班時間，有工作地點及時間之限制，對自己作息時間不
    能自由支配，即原告提供勞務具有時間及地點之拘束性，原
    告任職期間，復均係受被告任用、調派、管理指揮，非任由
    原告自由決定勞務給付之時間、方法，需服從被告及台電公
    司新竹區營業處之監督，又原告與其他員工彼此間分工合作
    圖資維護及繪製工作、每月工量統計與工作款核算（見本院
    卷㈡第438至442頁），且須親自執行勞務，再者，原告從事
    圖資維護及繪製工作即為獲取工資之對價，無論於組織、經
    濟及勞動人格上，皆具有從屬於被告之性質，原告僅係同意
    被告派遣，使原告至台電公司新竹區營業處提供勞務，藉以
    完成被告承攬台電公司新竹區營業處之系爭採購案之一定工
    作，原告給付勞務之利益仍歸屬於被告，並不影響原告從屬
    於被告之關係，兩造間屬勞動契約關係，有勞動基準法等相
    關勞工法令之適用。是被告之上開抗辯，即無可採。
　㈡原告請求被告給付109年12月份工資差額6,998元，有無理由
    ？
　　按稱僱傭者，謂當事人約定，一方於一定或不定之期限內為
    他方服勞務，他方給付報酬之契約；報酬應依約定之期限給
    付之，民法第482條、第486條前段分別定有明文。原告主張
    每月工資為50,000元，加計車資並扣除勞健保自負額後，被
    告於109年12月份應給付50,346元（計算式：50,000＋1,998－
    1,652＝50,346），卻僅給付43,348元等情，業據其提出勞動
    契約、合作金庫銀行綜合存款存摺封面及內頁為證（見本院
    卷㈠第21至24、37至39頁）。被告雖否認上開勞動契約之形
    式真正，惟證人鄭淑如已具結證稱上開勞動契約為楊興亞於
    系爭採購案開工日所提供（見本院卷㈡第432至438、445頁）
    ，並有台電公司新竹區營業處111年3月23日新竹字第111114
    0685號函檢送之勞動契約附卷可考（見本院卷㈡第15、79至8
    2頁），則原告主張每月工資為50,000元，非無所據。此外
    ，又無其他證據足以證明上開勞動契約有顯然不實之情形，
    當堪信為真。被告上開辯稱，尚無從採認。是原告依勞動契
    約之法律關係，請求被告給付109年12月份短少工資6,998元
    （計算式：50,346－43,348＝6,998），即有理由。
  ㈢原告請求被告給付特別休假未休工資5,001元，有無理由？
　⒈按勞工在同一雇主或事業單位，繼續工作滿一定期間者，應
    依下列規定給予特別休假：一、六個月以上一年未滿者，三
    日。二、一年以上二年未滿者，七日。三、二年以上三年未
    滿者，十日。四、三年以上五年未滿者，每年十四日。五、
    五年以上十年未滿者，每年十五日。六、十年以上者，每一
    年加給一日，加至三十日為止。勞工之特別休假，因年度終
    結或契約終止而未休之日數，雇主應發給工資。但年度終結
    未休之日數，經勞雇雙方協商遞延至次一年度實施者，於次
    一年度終結或契約終止仍未休之日數，雇主應發給工資。勞
    工依本條主張權利時，雇主如認為其權利不存在，應負舉證
    責任，勞動基準法第38條第1項、第4項、第6項分別定有明
    文。又特別休假未休工資之發給，應按勞工未休畢之特別休
    假日數，乘以其一日工資計發。所謂一日工資，為勞工之特
    別休假於年度終結或契約終止前一日之正常工作時間所得之
    工資。其為計月者，為年度終結或契約終止前最近一個月正
    常工作時間所得之工資除以30所得之金額，勞動基準法施行
    細則第24條之1第2項第1款第1、2目亦有明定。
　⒉查原告自109年3月1日起受僱於被告，至109年12月31日勞動
    契約終止日止，原告主張尚有3日特別休假未休，被告未能
    證明原告已休畢特別休假，則原告以一日工資1,667元（計
    算式：50,000÷30＝1,667，元以下四捨五入）計算，請求被
    告給付特別休假未休工資5,001元（計算式：1,667×3＝5,001
    ），即屬有據。
　㈣原告請求被告給付假日加班費3,334元，有無理由？
　　按當事人主張有利於己之事實者，就其事實有舉證之責任，
    民事訴訟法第277條本文規定甚明。原告主張被告要求其於1
    09年8月22日星期六加班乙節，為被告所否認。依系爭採購
    案工作說明書第10條第1項約定：「乙方（即被告）依甲方
    （即台電公司新竹區營業處）上班日應有1人（含）以上工
    作人員常駐甲方，以維圖資工作正常運轉，…」，原告於非
    上班日之109年8月22日應無出勤之必要，出勤紀錄表亦無出
    勤之記載（見本院卷㈠第475頁），原告就此未能舉證以實其
    說，則其所為之請求，自無足採。
　㈤原告請求被告給付勞工退休金提繳損失13,200元，有無理由
    ？
　⒈按雇主應為適用勞退條例之勞工，按月提繳退休金，儲存於
    勞工保險局設立之勞工退休金個人專戶。雇主每月負擔之勞
    工退休金提繳率，不得低於勞工每月工資百分之6，勞工退
    休金條例第6條第1項、第14條第1項定有明文。依同條例第3
    1條第1項規定，雇主未依該條例之規定按月提繳或足額提繳
    勞工退休金，致勞工受有損害者，勞工得向雇主請求損害賠
    償。該專戶內之本金及累積收益屬勞工所有，僅於未符合同
    條例第24條第1項所定請領退休金規定之前，不得領取。是
    雇主未依該條例之規定，按月提繳或足額提繳勞工退休金者
    ，將減損勞工退休金專戶之本金及累積收益，勞工之財產受
    有損害，自得依該條例第31條第1項規定請求損害賠償；於
    勞工尚不得請領退休金之情形，亦得請求雇主將未提繳或未
    足額提繳之金額繳納至其退休金專戶，以回復原狀（最高法
    院101年度台上字第1602號判決意旨參照）。前開應提繳金
    額，僅係存於勞工個人之退休金專戶，作為勞工退休基金，
    而由受委託之金融機構運用之，勞工須合於得請領退休金之
    要件，始得依該條例請領退休金。勞工既尚未符合依勞工退
    休金條例規定得請求退休金之條件，則其主張受有未提繳數
    額之損害，請求雇主給付提繳金額之差額為無理由（臺灣高
    等法院暨所屬法院98年法律座談會民事類提案第14號研討結
    果參照）。
　⒉被告雖於109年3月至8月期間未足額提繳勞工退休金（見本院
    卷㈠第100頁），惟原告並未提出已請求退休之證明，就其勞
    工個人退休金專戶內之款項，即不得有所主張，則其主張受
    有未足額提繳差額之損害，請求被告給付13,200元，無從准
    許。
　㈥原告請求被告給付勞工保險老年給付差額274,995元，有無理
    由？
　　依勞工保險條例第19條第3項規定，年金給付及老年一次金
    給付之平均月投保薪資，係按被保險人加保期間最高60個月
    之月投保薪資予以平均計算，如依勞工保險條例第58條第2
    項規定選擇一次請領老年給付，則按其退保之當月起前3年
    之實際月投保薪資平均計算。兩造均不爭執原告迄今尚未向
    勞動部勞工保險局申請領取勞工保險老年給付，則據以計算
    其老年給付之平均月投保薪資即未確定，其是否將因被告低
    報薪資而罹受老年給付之差額損失，即屬未明，自無從請求
    被告賠償所謂老年給付減損之損害。故原告依勞工保險條例
    第72條第3項請求被告應賠償勞工保險高薪低報老年給付減
    損之損害274,995元，難謂可採。
　㈦末按給付有確定期限者，債務人自期限屆滿時起，負遲延責
    任。遲延之債務，以支付金錢為標的者，債權人得請求依法
    定利率計算之遲延利息。應付利息之債務，其利率未經約定
    ，亦無法律可據者，週年利率為百分之5，民法第229條第1
    項、第233條第1項、第203條分別定有明文。依勞動基準法
    施行細則第24條之1第2項第2款第1目規定，雇主應於契約約
    定之工資給付日或年度終結後30日內發給特休未休工資。兩
    造約定應於次月10日發給前月工資（見本院卷㈡第80頁），
    被告未於110年1月10日給付109年12月份工資差額及特別休
    假未休工資，當負遲延責任。則原告依上開規定，請求被告
    給付自110年1月11日起之法定遲延利息，亦屬有據。
三、綜上所述，原告依兩造間勞動契約之法律關係，請求被告給
    付11,999元（計算式：6,998＋5,001＝11,999），及自110年1
    月11日起至清償日止，按週年利率百分之5計算之利息，為
    有理由，應予准許。逾此範圍之請求，為無理由，應予駁回
    。
四、本件係就勞工之給付請求，為雇主敗訴之判決，依勞動事件
    法第44條第1項規定，應依職權宣告假執行，並依同條第2項
    規定，職權宣告被告預供擔保後，得免為假執行。
五、本件事證已臻明確，兩造其餘攻擊防禦方法及證據，核與判
    決之結果不生影響，爰不一一論列，併此敘明。
六、訴訟費用負擔之依據：民事訴訟法第79條。
中　　華　　民　　國　　111 　年　　11　　月　　8 　　日
                  勞動法庭    法  官  董惠平
正本係照原本作成。
如對本判決上訴，須於判決送達後20日內向本院提出上訴狀。如
委任律師提起上訴者，應一併繳納上訴審裁判費。
中　　華　　民　　國　　111 　年　　11　　月　　8 　　日
                              書記官  劉雅玲